【裁判字號】    97,台上,959
【裁判日期】    970306
【裁判案由】    殺人未遂
【裁判全文】
最高法院刑事判決              九十七年度台上字第九五九號
上  訴  人  甲○○
上列上訴人因殺人未遂案件，不服台灣高等法院台中分院中華民
國九十七年一月二日第二審判決（九十六年度上訴字第三０三一
號，起訴案號：台灣彰化地方法院檢察署九十六年度偵字第五二
五二號），提起上訴，本院判決如下：
    主  文
上訴駁回。
    理  由
按刑事訴訟法第三百七十七條規定，上訴於第三審法院，非以判
決違背法令為理由，不得為之。是提起第三審上訴，應以原判決
違背法令為理由，係屬法定要件。如果上訴理由書狀並未依據卷
內訴訟資料，具體指摘原判決不適用何種法則或如何適用不當，
或所指摘原判決違法情事，顯與法律規定得為第三審上訴理由之
違法情形，不相適合時，均應認其上訴為違背法律上之程式，予
以駁回。本件原判決已敘明依憑證人即告訴人林人法、鄭美雲於
第一審分別具結證述明確，並有財團法人彰化基督教醫院二林分
院於民國九十六年六月一日所出具記載告訴人林人法、鄭美雲受
傷情形之診斷證明書二紙、財團法人彰化基督教醫院於九十六年
六月六日所出具記載告訴人鄭美雲受傷情形之診斷證明書一紙、
現場及告訴人林人法、鄭美雲受傷照片二十三張附卷可稽，復有
上訴人甲○○所有殺傷告訴人林人法、鄭美雲所用之西瓜刀一把
扣案可資佐證。而上訴人於警詢、檢察官訊問及第一審、原審均
坦承有手持扣案之西瓜刀朝告訴人林人法、鄭美雲頭部揮砍，致
告訴人林人法受有臉部開放性傷口長十公分，深三公分之傷害；
告訴人鄭美雲受有臉部切割傷、右手深度撕裂傷疑肌腱斷裂神經
受損、胸壁挫傷、左橫膈膜氣疝之傷害等行為。對於上訴人所辯
：伊係一時衝動，持刀傷人，並無殺人故意云云，何以不足採取
，而認定上訴人有殺人之故意，亦已憑卷內證據資料，於理由內
詳予指駁說明。復敘明上訴人於受有期徒刑執行完畢後，五年以
內故意再犯本件有期徒刑以上之罪，應依累犯之規定，加重其刑
。又上訴人著手實行殺害告訴人林人法、鄭美雲之行為，而未生
死亡之結果，犯罪行為尚屬未遂；上訴人於有偵查犯罪職權之機
關或公務員發覺其犯罪前，自行前往彰化縣警察局溪湖分局溪湖
派出所自首而接受裁判，應依未遂犯、自首之規定，遞予減輕其
刑。上訴人先後二次殺人未遂行為，犯意各別，並侵害不同生命
法益，應予分論併罰。因而維持第一審關於論以上訴人先後二次
殺人未遂，累犯，分別判處有期徒刑五年二月、五年二月部分之
判決，駁回上訴人此部分在第二審之上訴（第一審判決關於上訴
人所犯不能安全駕駛動力交通工具、恐嚇危害安全罪部分，未據
提起第二審上訴，均告確定），已詳敘所憑之證據及其認定之理
由，所為論斷與卷內資料相符，從形式上觀察，並無何違背法令
情形存在。上訴意旨略以：上訴人於九十六年六月一日上午一時
二十五分許，在犯罪為有偵查犯罪職權之機關或公務員發覺前，
即自行前往彰化縣警察局溪湖分局溪湖派出所自首而接受裁判，
應依刑法第六十二條前段之規定，遞予減輕其刑云云。惟查，原
判決已認定上訴人先後二次殺人未遂行為，均合於自首之規定，
並依刑法第六十二條前段之規定，減輕其刑，核無判決違背法令
情事。上訴意旨既未具體指摘原判決不適用何種法則或如何適用
不當，自非適法之第三審上訴理由。其上訴違背法律上之程式，
應予駁回。
據上論結，應依刑事訴訟法第三百九十五條前段，判決如主文。
中    華    民    國  九十七  年    三    月    六    日
                      最高法院刑事第七庭
                          審判長法官  洪  清  江
                                法官  石  木  欽
                                法官  韓  金  秀
                                法官  陳  晴  教
                                法官  李  錦  樑
      本件正本證明與原本無異
                                      書  記  官
中    華    民    國  九十七  年    三    月   十四   日
                                                      Ｑ


司法院資訊處製作；財團法人民間司法改革基金會備份。
